DAVID RISUEÑO LABLANCA



INFORMACIÓN DE CONTACTO

valenciano_david@hotmail.com

Avd/Juan XXIII, 46025 Valencia, España

(4) 640624562

Española

bit.ly/linkedin_lablanca

bit.ly/Lablancadev_portfolio

bit.ly/github_lablancaDev

HABILIDADES

- Experiencia y proyectos con:
 - · HTML, CSS, Bootstrap
 - · Javascript, Node. js, React.js(redux), Typescript, MVC.
 - PHP, Mysql, MongoDB

 - Git, Wordpress, Figma
- Resolución de problemas
- Trabajo en equipo
- Experiencia en trato al cliente
- Auto-mejora continua
- Creatividad Digital
- Pasión por la innovación
- Adaptabilidad tecnológica

IDIOMAS

- Inglés | Nivel intermedio
- Español | Nativo
- Valenciano | Nativo

OBJETIVO PROFESIONAL

Soy una persona con pasión por el mundo de la tecnología, activo, comprometido con la mejora continua y dispuesto a trabajar en equipo.

Durante mis estudios y experiencia laboral a lo largo de estos años, he tenido la oportunidad de involucrarme en diversos proyectos, tanto profesionales como personales, que han sido fundamentales para mi formación.

Mi objetivo principal es seguir adquiriendo conocimientos sólidos para ser mejor profesional a través del aprendizaje continuo y mi constante evolución en el mundo de la tecnología, enfocado en aportar soluciones a la empresa con la experiencia adquirida, siempre con una actitud proactiva.

EXPERIENCIA

DESARROLLADOR WEB

Network Security Advisors. Valencia, España | Mar 2024 - Jul 2024

· Desarrollo de sitios web responsivos utilizando Wordpress, HTML, CSS y JavaScript.

TÉCNICO OFICIAL 1º EQUIPOS ELECTRÓNICOS DE SEGURIDAD

Casva Seguridad. Valencia, España | 2014-2022

- · Amplia experiencia en instalación y mantenimiento de equipos electrónicos de seguridad.
- · Conocimientos avanzados en programación y configuración de sistemas de vigilancia y alarmas, en particulares y Joyerías.
- Excelentes habilidades para solucionar problemas y diagnosticar fallas en equipos, capacidad para trabajar de forma independiente y en equipo.
- · Gran experiencia en trato al cliente

TÉCNICO OFICIAL 2º EQUIPOS ELECTRÓNICOS DE SEGURIDAD

Star Seguridad. Valencia, España | 2008-2012

- · Conocimiento en diagnóstico y reparación de equipos electrónicos de seguridad.
- Experiencia en instalación y mantenimiento de sistemas electrónicos de seguridad.

TÉCNICO INSTALADOR DE EQUIPOS ELECTRÓNICOS DE SEGURIDAD

Protelcom seguridad. Valencia, España | 2006-2008

EDUCACIÓN

GRADO SUPERIOR DESARROLLO DE APLICACIONES WEB

Aula Campus. Valencia, España | 2022-2024

TÉCNICO SUPERIOR UNIVERSITARIO EN PROGRAMACIÓN AVANZADA UCAM UNIVERSIDAD CATÓLICA DE MURCIA. MURCIA | 2023-2024

GRADO SUPERIOR INFORMÁTICA Y TELECOMUNICACIONES

IES Misericordia. Valencia, España | 2012-2014

MONTAJE Y REPARACIÓN DE SISTEMAS MICROINFORMÁTICOS

Centro de estudios CODEX. Valencia, España | 2010-2011

GRADO MEDIO EQUIPOS ELECTRÓNICOS DE CONSUMO

IES Cabillers. Valencia, España | 2004-2006

PROYECTOS

Proyecto de fin de ciclo: OriTech | 2024

Para finalizar mi formación en Desarrollo de Aplicaciones Web, desarrollé una tienda online de productos tecnológicos utilizando HTML, CSS, Bootstrap, JavaScript, PHP y MySQL. Este proyecto de comercio electrónico sigue el patrón MVC y utiliza Programación Orientada a Objetos con PHP para mejorar la organización y reutilización del código.

Características principales:

- Frontend: HTML, CSS, Bootstrap para un diseño responsivo.
- Backend: PHP con POO y MySQL para la lógica de la aplicación.
- Interactividad: API Fetch de JavaScript para solicitudes asíncronas.
- Seguridad: Implementación de diferentes técnicas de seguridad.

• Gestión: Manejo de sesiones y archivos JSON.

Este proyecto me permitió aplicar y consolidar mis conocimientos en desarrollo web, así como adquirir experiencia práctica en la creación de aplicaciones dinámicas y seguras.

Proyectos en Desarrollo: Actualmente, estoy desarrollando varios proyectos Full-Stack, utilizando el stack MERN, MongoDB, Express, React, Node.js + TypeScript. Estos proyectos abarcan desde aplicaciones web dinámicas hasta soluciones

escalables de backend. Todos ellos pueden visualizarse en mi portfolio, donde muestro mi

enfoque en buenas prácticas, rendimiento y arquitectura escalable.